【裁判字號】    89,訴,266
【裁判日期】    891018
【裁判案由】    毒品危害防制條例
【裁判全文】
臺灣苗栗地方法院刑事判決                          八十九年度訴字第二六六號
    公  訴  人  臺灣苗栗地方法院檢察署檢察官
    被      告  甲○○
右列被告因違反毒品危害防制條例案件，經檢察官提起公訴（八十九年度偵字第八三
七號），本院判決如左：
    主  文
甲○○連續轉讓第二級毒品，累犯，處有期徒刑壹年。
    事  實
一、甲○○前於民國八十四年間，因違反麻醉藥品管理條例案件，經台灣新竹地方法
    院判處應執行有期徒刑六月確定，於八十五年七月二十六日縮短刑期執行完畢；
    。仍不知悔改，復基於概括犯意，自八十八年十二底某日起，至八十九年一月六
    日止，連續在苗栗縣頭份鎮忠孝里十六鄰麗園華夏三號一樓其住處，無償轉讓第
    二級毒品安非他命供其前女友乙○○施用，計約四次。嗣於八十九年一月八日凌
    晨一時許，為警循線查獲（甲○○、乙○○施用毒品部分，因無繼續施用毒品傾
    向，均另經檢察官為不起訴處分）。
二、案經苗栗縣警察局頭份分局報告台灣苗栗地方法院檢察署檢察官偵查起訴。
    理  由
一、訊據被告甲○○固坦承其前女友為乙○○，惟矢口否認有右揭轉讓安非他命之犯
    行，辯稱：伊並沒有拿安非他命供乙○○施用，乙○○精神方面有疾病，始供稱
    安非他命係伊所供應，所言不實云云。然查，右揭事實，業據證人乙○○迭於警
    訊、偵查中及本院審理中供述情節一致且經本院函詢財團法人為恭紀念醫院證人
    乙○○之病歷資料除有使用藥物過量疾病外，不能認定證人所為之證言即為不屬
    此有財團法人為恭紀念醫院八十九年九月二十日所為（八九）為恭醫字第一０二
    四號函附卷可稽。參以被告與證人乙○○原係男女朋友，且自承與證人乙○○分
    手後仍有見面，伊還三番兩次勸乙○○不要吸食等語（見本院八十九年八月二十
    五日訊問筆錄），顯見兩人感情不錯，是乙○○所言顯無挾怨構陷之虞；且證人
    所言若非事實，何能迭次於警訊及偵查中所陳細節如一，可見其證言非屬虛妄；
    況被告於警訊中及本院調查中復供陳有施用安非他命之習性且伊與乙○○係男女
    朋友時伊即知乙○○有在吸食，但分手後伊即三番兩次叫乙○○不要再吸食等語
    ，衡情被告與乙○○分手後仍有吸用安非他命為被告所自承（見本院八十九年八
    月二十五日之訊問筆錄），且其曾三番兩次叫乙○○不要吸食，是乙○○與被告
    分手後仍有吸用安非他命一事，被告豈會毫不知情？由此除見被告辯稱不實外，
    益徵證人乙○○上揭指稱被告轉讓乙情為真實。綜上所述，被告空言否認轉讓安
    非他命之犯行，顯係事後飾卸之詞，不足採信，本案事證明確，被告犯行堪以認
    定。
二、安非他命係屬毒品危害防制條例規定之第二級毒品，今被告甲○○無償贈與安非
    他命之行為，係犯毒品危害防制條例第八條第二項之轉讓第二級毒品罪。被告持
    有安非他命之低度行為，應為轉讓之高度行為所吸收，不另論罪。其先後多次犯
    行，時間緊接，犯罪構成要件相同，顯係基於概括犯意為之，為連續犯，應依刑
    法第五十六條之規定論以一罪，並依法加重其刑。被告有事實欄所載論罪科刑執
    行情形，有台灣高等法院檢察署刑案紀錄簡覆表在卷可稽，其受有期徒刑執行完
    畢後，五年以內再犯本件有期徒刑以上之罪，為累犯，應依刑法第四十七條規定
    加重其刑。爰審酌被告轉讓戕害身心至鉅之毒品供他人施用，到庭復飾詞否認，
    顯無悔意，惡性亦非輕微，及其犯罪之動機、手段、所生之危害等一切情狀，量
    處如主文所示之刑，以資儆懲。
三、據上論斷，應依刑事訴訟法第二百九十九條第一項前段，毒品危害防制條例第八
    條第二項，刑法第十一條前段、第五十六條、第四十七條，判決如主文。
本案經檢察官戴瑞麒到庭執行職務
中      華      民      國      八十九      年      十    月    十八    日
                                  臺灣苗栗地方法院刑事庭
                                      法  官  林  靜  雯
右正本證明與原本無異。
如不服本判決，應於判決送達後十日內向本院提出上訴狀( 應附繕本 )。
                                       書記官   李坤益
中    華    民    國              八十九    年    十    月     十九     日
附錄：
毒品危害防制條例第八條第二項


司法院資訊處製作；財團法人民間司法改革基金會備份。
